---
title: "Generalforsamling 2026"
date: 2026-02-12
---

## Foreløpig agenda

- Åpning av møtet
- Årsberetning
- Økonomi
  - Regnskap
  - Budsjett
- Vedtektsendringer ([fjorårets vedtekter](/Vedtekter.pdf))
- Innkomne saker ([send inn forslag](https://forms.cloud.microsoft/e/BaitkMifK9))
  - Sjekk ut [innsendte saker](#innkomne-saker)
- Intro til styreverv
- Valg av styre ([verv som kan stilles til](/om/verv))
- Pizza og drikke!
- Avsluttning

[Referatet fra 2025 finner du her.](/genfors/2025)

### Innkomne saker

#### Frister for innkalling til generalforsamling og innsending av saker

**Bakgrunn**: Uryddig og vanskelige tidligere generalforsamlinger, beskymring for dårlig planlegging.

**Beskrivelse**: For å sikre god forutsigbarhet, økt deltakelse og bedre saksforberedelse foreslås det å sette tydelige frister for når generalforsamling skal annonseres, frist for innsending og utsending av alle saker. Endringen skal gi medlemmer tid til å fremme saker og sette seg inn i agendaen og forslag før generalforsamlingen holdes.

**Forslag**: Endre vedtekt til å foreslå 2 uker før for annonsering, frist for innsending av saker og spissing av agenda 1 uke i forveien.

**Vedtektsendring**:

> Generalforsamling skal annonseres for medlemmene senest to (2) uker før møtet avholdes. Frist for innsending av saker til generalforsamlingen er senest én (1) uke før møtet. Fullstendig saksliste, samt alle innsendte forslag og eventuelle saksdokumenter, skal gjøres tilgjengelig for medlemmene senest én (1) uke før generalforsamlingen.

#### AI-interessegruppe

**Bakgrunn**: Ønsker å planlegge AI konkurranse (både deltakelse og arrangere selv), pluss interesse blant en del AI studenter.

**Beskrivelse**: Tar opp tråden fra i fjor, hvor dette var flere av forslagene. I år blir det igjen arrangert AI NM, hvor de har uppa premien fra 50k til 1 mill. Er viktig å skape interesse (og vise at Grimstad er best), slik at studiet og miljøet blir bedre. Det er ønske om å arrangere en lokal konkurranse i forveien, slik at det skaper interesse og hype for å delta i den store konkurransen senere. Ellers er det fint å skape mer faglig og sosial tilhørighet for AI studenter og folk interessert i AI.

**Forslag**: Vedtekts endring for å danne en AI interessegruppe slik som BetaDev og BetaSec.

**Vedtektsendring**:

> § 4-2-1
> Hovedstyret består av 10 medlemmer: leder, nestleder, økonomi-ansvarlig, PR-ansvarlig, BetaLAN-leder, Eventkom-leder, Bedkom-leder, (BetaAI-leder,) BetaDEV-leder og BetaSEC-leder.

> § 6-1
> Beta har (tre) interessegrupper: (BetaAI,) BetaDEV og BetaSEC.

#### Kaffehjørne

**Bakgrunn**: Ønsker et sted å drikke kaffe og sosialisere på campus.

**Beskrivelse**: Et felles kaffested som får studenter til å ville sitte på campus, sosialisere og bruke fasiliteter.

**Forslag**: Skaffe kaffemaskin et sted, type datalabben eller på eventer.

#### Mer reklame for BetaDEV prosjekter

**Bakgrunn**: Aktivt medlem i resten av foreningen føler de ikke har blitt fortalt om BetaDEV prosjekter.

**Beskrivelse**: Øke engasjement i BetaDEV sine prosjekter ved bedre reklamering og promotering.

**Forslag**: Publisere prosjektliste lett tilgjengelig, bountyboard or issues eller medstudenter sine prosjekter, mer aktivitet, postere, etc.

#### Hackathon og utviklingsrelaterte konkurranser

**Bakgrunn**: Høyt engasjement på CTF, som savnes for utviklere som ønsker noe likt.

**Beskrivelse**: Øke engasjement blant utviklere og utviklinginteresserte studenter med sosiale og faglige konkurranser som er åpne for alle årstrinn.

**Forslag**: Arrangere kode konkurranse, AI konkurranse, hackathons, etc.
